【裁判字號】    90,婚,118
【裁判日期】    900412
【裁判案由】    離婚
【裁判全文】
臺灣台中地方法院民事裁定  九十年度婚字第一一八號
    原      告    甲○○
    訴訟代理人    陳宏盈  律師
                  熊賢祺  律師
    複  代理人    楊仕正  律師
    被      告    乙  ○      .
右當事人間請求離婚事件，本院裁定如左：
    主      文
本件移送臺灣南投地方法院。
    理      由
一、按訴訟之全部或一部，法院認為無管轄權者，依原告聲請或依職權以裁定移送其管轄法
    院，民事訴訟法第二十八條第一項定有明文。又婚姻無效或撤銷婚姻，與確認婚姻成立
    或不成立及離婚或夫妻同居之訴，專屬夫妻之住所地或夫、妻死亡時住所地之法院管轄
    。但訴之原因事實發生於夫或妻之居所地者，得由各該居所地法院管轄，同法第五百六
    十八條第一項亦定有明文。
二、本件被告住所地係在南投縣名間鄉大庄村大廈巷七三號，原告住所地亦為同址，有戶籍
    謄本乙份在卷可稽，而依民法第一千零二條第二項規定，以夫妻共同戶籍地推定為其住
    所，自應認兩造住所地為南投縣名間鄉大庄村大廈巷七三號。另原告在本院陳稱，其起
    訴狀事實欄一所述之離婚事實，均發生在八十年以前，而同一事實業經原告於七十九年
    間提起離婚訴訟，經本院以七十九年度婚字第一六六號受理在卷，判決後原告不服上訴
    ，經最高法院駁回原告上訴，因而確定，有本院七十九年度婚字第一六六號、台灣高等
    法院台中分院七十九年度家上字第七七號、八十年度家上更（一）字第一號、最高法院
    七十九年度家上字第七七號、八十年度台上字第八一一號民事判決書在卷可證；在前案
    進行中，原告曾提出本院七十七年度訴字第五五七號刑事判決書及台灣台中地方法院檢
    察署七十七年度投偵字三四五號起訴書，主張被告於七十七年間數度至原告父母家恐嚇
    父母，而對直系尊親屬為重大虐待情事，經本院細閱上開刑事判決及起訴書，均載明原
    告父母家為南投縣中寮鄉○○路二八０號，本院另依職權查閱二造及原告父母七十三年
    間至今之戶籍遷徒紀錄，原告戶籍自七十一年七月六日起遷入南投縣名間鄉大廈巷七三
    號後，即未遷出，至於被告戶籍自七十一年七月六日與原告共同設立戶籍於同址後，曾
    於八十一年十月十六日因執行徒刑，按規定代辦遷出至台中監獄，在八十二年服刑完畢
    後，又自台中監獄遷回上開南投縣名間大庄村大廈巷七十三號現址迄今，未曾再遷移，
    有戶籍謄本、法務部戶役政連結作業系統遷徒紀錄資料在卷足證；至於原告父母陳衍秋
    、陳莊絹自五十一年五月七日遷入南投縣中寮鄉○○路二八０號迄今均未遷移，亦有法
    務部戶役政連結作業系統遷徒紀錄資料、全戶戶籍資料在卷可參；而原告主張被告對其
    父母恐嚇、虐待所生之民事、刑事訴訟之同一事實，其發生地點均為南投縣中寮鄉○○
    路二八０號，故原告主張依民法第一千零五十二條第一項第四款、第三款、第五款、第
    十款之事由，其發生地點均在南投縣名間大庄村大廈巷七十三號；至原告主張同條第二
    項之離婚事由，係以兩造分居達十七年，雖其主張其自七十三年離家出走後即住居於台
    中，迄言詞辯論終結期日，原告均未提出任何證據證明其離家出走後即居住於台中，本
    院依職權調閱原告在前案民事訴訟中之住處亦載明為南投縣中寮鄉永芳村二八０號，有
    前案各審判決書當事人欄所載原告地址可稽；至本件訴訟中本院依被告所載居所即台中
    市○○路一八二號二樓送達訴訟文書，均寄存於管區派出所，未曾由原告本人親收，顯
    均係受任律師收受後轉達原告，有送達證書在卷可憑，亦乏證據證明原告確有居住於本
    院轄區之事實，揆諸上開說明，原告所訴事實，均發生在南投縣境內，本院自無管轄權
    ，爰依職權將本件移送於該管轄法院。
三、依首開法條裁定如主文。
中        華        民        國   九十     年      四       月     十二      日
                        臺灣台中地方法院家事法庭
~B法      官  陳學德
右為正本係照原本作成
如對本裁定抗告須於裁定送達後十日內向本院提出抗告狀，並應繳納抗告費新台幣四十五元
。
中        華        民        國   九十     年      四       月      十六     日
~B法院書記官


司法院資訊處製作；財團法人民間司法改革基金會備份。
